臺灣新北地方法院刑事判決
111年度易字第392號
公  訴  人  臺灣新北地方檢察署檢察官
被      告  顏鈺展




上列被告因竊盜案件，經檢察官提起公訴（110年度偵字第12897
號），本院判決如下：
    主  文
顏鈺展犯竊盜罪，處拘役貳拾日，如易科罰金，以新臺幣壹仟元
折算壹日；未扣案之犯罪所得灌籃高手系列公仔、女金剛狼公仔
各壹個均沒收，於全部或一部不能沒收或不宜執行沒收時，追徵
其價額。又犯竊盜罪，處拘役參拾日，如易科罰金，以新臺幣壹
仟元折算壹日；未扣案之犯罪所得女EXQ公仔、航海王系列公仔
、賽巴公仔各壹個均沒收，於全部或一部不能沒收或不宜執行沒
收時，追徵其價額。應執行拘役肆拾日，如易科罰金，以新臺幣
壹仟元折算壹日。
    事  實
一、顏鈺展分別意圖為自己不法之所有，基於竊盜之犯意，先後
    於：㈠民國109年10月13日17時40分許，在新北市○○區○○街00
    0巷00弄00號夾娃娃機店內，以徒手伸入機臺取物洞口拆掉
    擋板後直接拿取機臺內商品之方式，竊取丁崇益所有、放在
    編號9號夾娃娃機臺（下稱9號機臺）內之公仔5個（灌籃高
    手系列公仔、女金剛狼公仔、貓咪公仔、女EXQ公仔、海賊
    王系列公仔各1個，每個公仔價值各約新臺幣【下同】200元
    ），得手後將其中3個公仔（貓咪公仔、女EXQ公仔、海賊王
    系列公仔各1個）放在9號機臺上方以換取積分，其餘2個公
    仔（灌籃高手系列公仔、女金剛狼公仔各1個）則帶離現場
    。㈡109年11月5日15時55分（起訴書誤載為「40分」）許，
    在上開夾娃娃機店內，以相同方式竊取丁崇益所有、放在9
    號機臺內之公仔3個（女EXQ公仔、航海王系列公仔、賽巴公
    仔各1個，每個公仔價值各約200元），得手後帶離現場。嗣
    丁崇益發現感應機臺取物次數之碼錶紀錄器數字異常，懷疑
    9號機臺遭竊，遂調閱監視器錄影畫面確認並報警處理，始
    悉上情。
二、案經丁崇益訴由新北市政府警察局中和分局報告臺灣新北地
    方檢察署（下稱新北地檢署）檢察官偵查起訴。　　
    理  由
一、按被告顏鈺展所犯係刑事訴訟法第376條第1項第2款所列之
    罪之案件，依同法第284條之1規定，第一審得由法官獨任進
    行審判程序，合先敘明。　　
二、訊據被告固坦承有於109年10月13日以上開方式竊取9號機臺
    內之公仔5個、及於109年11月5日以上開方式把手伸入9號機
    臺取物洞口，拿走機臺內之公仔3個等事實，惟矢口否認109
    年11月5日拿走公仔之行為構成竊盜，辯稱：事實欄一、㈠這
    次（109年10月13日），我承認竊盜，但我沒有把東西帶走
    ，因為臺主當下有來現場，我把東西還給他、向他道歉，對
    方有接受，也讓我走了；事實欄一、㈡這次（109年11月5日
    ）我不是竊盜，是因為我投幣夾娃娃，夾到的東西卡在洞口
    的棍子上面，我才伸手進去把東西拿出來云云。經查：
　㈠事實欄一、㈠部分：
　　被告自承有此部分竊盜犯行，證人即告訴人丁崇益亦於警詢
    、檢察事務官詢問及本院審理時證稱：我有擺放夾娃娃機臺
    在新北市中和區中安街的店裡，被告是玩過機臺的客人，在
    本案以前被告就有到我的機臺偷東西過，後來他越來越誇張
    ，在本案以前我曾經到現場去阻止過他，我有原諒過他給他
    機會，本次我是因為發現娃娃機臺的碼錶紀錄器異常，碼錶
    紀錄器是設定娃娃機物品有掉落洞口時會感應次數，有人從
    機臺下方伸手進去拿物品時，也會感應次數，伸手進去的話
    碼錶會一直跳，顯示的數字會增加得特別快，不符合我機臺
    內的商品量，這次被告偷完以後，我在事後才發現被偷，我
    在109年10月13日當天並未到場，被告偷了5個公仔，每個公
    仔大約價值200元，他有把比較小的3個公仔（貓咪公仔、女
    EXQ公仔、海賊王系列公仔各1個）留下來當積分，我有在機
    臺上方拿回這3個公仔，另外2個公仔被告沒有還給我等語（
    見偵卷第11-13頁、第65頁、本院易字卷第45-52頁）；此外
    ，並有本次案發現場監視器錄影光碟1片、錄影畫面擷圖（
    見偵卷第17頁圖片1、2）、新北地檢署檢察事務官勘驗筆錄
    暨擷圖（勘驗上開光碟，見偵卷第69-70頁）、本院勘驗筆
    錄（勘驗上開光碟，見本院易字卷第51頁）附卷可稽，足認
    被告確有本件竊盜犯行，且於得手後將其中3個公仔（貓咪
    公仔、女EXQ公仔、海賊王系列公仔各1個）留在9號機臺上
    方以換取積分，其餘2個公仔（灌籃高手系列公仔、女金剛
    狼公仔各1個）則帶離現場。被告空言辯稱5個公仔均已當場
    返還告訴人云云，不足採信。
　㈡事實欄一、㈡部分：
　⒈關於被告此部分犯行，證人即告訴人丁崇益已於警詢、檢察
    事務官詢問及本院審理時證稱：這次也是因為碼錶紀錄器數
    字有異常，才回放監視器畫面發現被告竊盜，被告這次也是
    破壞洞口的擋板後伸手進去拿商品，機臺裝設擋板就是要防
    止有人直接伸手偷東西，我的機臺上有寫卡洞不算，要自行
    夾出，所以依照我的機臺遊戲規則，如果投幣夾商品，商品
    卡在娃娃機上方洞口處，這樣不算夾取成功，被告這次竊取
    3個公仔（女EXQ公仔、航海王系列公仔、賽巴公仔各1個）
    帶走，每個公仔大約價值200元等語（見偵卷第11-13頁、第
    65頁、本院易字卷第45-52頁）。
　⒉又依卷附本次案發現場監視器錄影光碟、錄影畫面擷圖（見
    偵卷第17頁圖片3至6）、新北地檢署檢察事務官勘驗筆錄暨
    擷圖（勘驗上開光碟，見偵卷第70-74頁）、本院勘驗筆錄
    （勘驗上開光碟，見本院易字卷第50頁）可知，被告於109
    年11月5日案發當時，是先在9號機臺投幣夾商品，商品卡在
    機臺內洞口上方，並未落入取物洞口內，被告即自行將機臺
    下方洞口處擋板拆下，伸手進去（由下往上）機臺內拿取在
    洞口上方及旁邊未落入洞口之3個商品（即告訴人指訴被告
    竊取之3個公仔），拿出來之後放在旁邊地上，之後又投幣
    夾取商品，最後將上開自行拿取的3個商品及夾到的3個商品
    一起拿走。
　⒊綜上，被告雖於拆掉擋板、伸手拿取機臺內3個公仔前，曾有
    投幣夾取該機臺商品之舉動，惟其夾取之商品既然卡在機臺
    內洞口上方，並未落入取物洞口內，依該機臺之遊戲規則即
    屬夾取失敗，商品仍屬臺主即告訴人所有，被告無權自行伸
    手進入機臺拿取。參以被告於本院準備程序時自承：洞口有
    棍子擋住，東西掉在棍子上面，沒有掉下來，我就伸手進去
    把棍子移開或拆掉，再把東西拿出來，我沒有找臺主來處理
    ，是因為我知道臺主縮洞口就是不想讓東西掉出來等語（見
    本院易字卷第31頁），足認被告亦知悉商品若卡在洞口上方
    ，未落入取物洞口內，即非自己夾取成功、有權取得之物，
    否則只要直接找臺主來處理取物事宜即可，何須自己拆掉擋
    板伸手拿取？故被告主觀上顯有意圖為自己不法所有之竊盜
    犯意，客觀上亦有竊盜犯行無疑，其自行取走未落入取物洞
    口之公仔3個，已構成竊盜罪。
　㈢綜上所述，本件事證明確，被告2次竊盜犯行均堪認定，應依
    法論科。　　
三、核被告所為，均係犯刑法第320條第1項之竊盜罪。被告先後
    2次竊盜犯行，犯意各別，行為互殊，應分論併罰。爰以行
    為人之責任為基礎，審酌被告正值青年，竟不思以正當之方
    式獲取財物，而貪圖私欲，竊取他人之財物，侵害他人之財
    產安全，行為實有不當，兼衡被告智識程度、家庭生活經濟
    狀況、犯罪動機、目的、手段、犯後態度、竊得物品之價值
    、告訴人所受損害等一切情狀，分別量處如主文所示之刑，
    並各諭知易科罰金之折算標準，及定其應執行之刑並諭知易
    科罰金之折算標準，以資懲儆。
四、被告上開2次竊盜犯行之犯罪所得公仔共8個（品項詳如事實
    欄所示），除其中於109年10月13日竊得之貓咪公仔、女EXQ
    公仔、海賊王系列公仔各1個放在9號機臺上方，已由告訴人
    取回，依刑法第38條之1第5項「犯罪所得已實際合法發還被
    害人者，不予宣告沒收或追徵」之規定，不予宣告沒收或追
    徵外，其餘公仔5個，雖未經扣案，仍均應依刑法第38條之1
    第1項前段、第3項之規定宣告沒收，並諭知於全部或一部不
    能沒收或不宜執行沒收時，追徵其價額。　　
據上論斷，應依刑事訴訟法第284條之1、第299條第1項前段，刑
法第320條第1項、第41條第1項前段、第51條第6款、第38條之1
第1項前段、第3項，刑法施行法第1條之1第1項，判決如主文。
本案經檢察官黃彥琿提起公訴，檢察官張啟聰、謝宗甫到庭執行
職務。
中　　華　　民　　國　　111 　年　　12　　月　　16　　日
                  刑事第四庭    法　官  楊筑婷
以上證明與原本無異。
如不服本判決，應於判決送達後20日內敘明上訴理由，向本院提
出上訴狀（應附繕本），上訴於臺灣高等法院。其未敘述上訴理
由者，應於上訴期間屆滿後20日內向本院補提理由書「切勿逕送
上級法院」。
                                書記官  陳映孜
中　　華　　民　　國　　111 　年　　12　　月　　16　　日
附錄本案判決論罪科刑法條：
中華民國刑法第320條
意圖為自己或第三人不法之所有，而竊取他人之動產者，為竊盜
罪，處5年以下有期徒刑、拘役或50萬元以下罰金。
意圖為自己或第三人不法之利益，而竊佔他人之不動產者，依前
項之規定處斷。
前二項之未遂犯罰之。